【裁判字號】    90,訴,557
【裁判日期】    900522
【裁判案由】    毒品危害防制條例
【裁判全文】
臺灣高雄地方法院刑事判決                            九十年度訴字第五五七號
    公  訴  人  臺灣高雄地方法院檢察署檢察官
    被      告  甲○○
右列被告因毒品危害防制條例案件，經檢察官提起公訴（八十八年度偵字第二二二四
號、毒偵字第三二三八號、偵字第六四二二號、八十九年度毒偵字第一八一四號），
本院判決如左：
    主  文
甲○○連續施用第一級毒品，累犯，處有期徒刑玖月，扣案之第一級毒品海洛因拾包
（淨重貳點參柒公克，包裝重貳點伍伍公克）、壹包（淨重壹點陸伍公克，包裝重零
點參柒公克）沒收銷燬之。又連續施用第二級毒品，累犯，處有期徒刑肆月，扣案之
第二級毒品安非他命壹包（驗後毛重零點肆伍公克）、自製玻璃球吸食器及分裝用吸
管各參支，沒收銷燬之；又扣案之空夾鏈袋參包、安非他命吸食器壹組及空夾鏈袋拾
壹個沒收之。應執行有期徒刑壹年，扣案之第一級毒品海洛因拾包（淨重貳點參柒公
克，包裝重貳點伍伍公克）、壹包（淨重壹點陸伍公克，包裝重零點參柒公克）、第
二級毒品安非他命壹包（驗後毛重零點肆伍公克）、自製玻璃球吸食器及分裝用吸管
各參支，沒收銷燬之；又扣案之空夾鏈袋參包、安非他命吸食器壹組及空夾鏈袋拾壹
個沒收之。
    事  實
一、甲○○曾於民國八十五年間，因違反麻醉藥品管理條例案件，經本院以八十五年
    度雄簡字第八九○號判處有期徒刑六月確定，甫於八十六年一月二十四日執行完
    畢。又前因施用毒品案件，由臺灣高雄地方法院察署檢察官以八十七年度偵字第
    五三三六號提起公訴，審判中經臺灣高等法院高雄分院裁定送觀察勒戒後，無繼
    續施用毒品傾向，經該院於民國八十七年九月九日以八十七年度上易字第一四五
    七號判決免刑確定。詎甲○○於五年內復基於概括犯意，自八十七年七月間某日
    起至八十八年三月一日止，連續在高雄市○○區○○里○○鄰○○○路二八六巷
    二二弄一號三樓住處（起訴書誤載為文天路一八六號四樓之二）施用第二級毒品
    安非他命多次；復自八十八年一月中旬某日起，至同年三月一日止，在上址施用
    第一級毒品海洛因五、六次，嗣為警於八十八年一月十六日分別在高雄市○○路
    與大昌路口、三民區○○路二○六巷二號十樓之一租處及八十八年三月一日在左
    營區○○路與文天路口查獲，當場於九如路與大昌路口扣得第一級毒品海洛因二
    包、第二級毒品安非他命一包（驗後毛重０‧四五公克），另於三民區○○路二
    ○六巷二號十樓之一租處扣得第一級毒品海洛因八包（與上開扣得之海洛因二包
    合計淨重二‧三七公克、包裝重二‧五五公克）及分裝用吸管三支、空夾鏈袋三
    包、安非他命吸食器一組，經依本院八十八年度毒聲字第一七五五號裁定送觀察
    、勒戒後，認仍有繼續施用毒品之傾向，旋依八十八年度毒聲字第二三四０號裁
    定令入戒治處所施以強制戒治，戒滿三月後停止戒治，所餘期間交付保護管束。
    詎甲○○猶不知悔改，復基於概括犯意，於保護管束期間內，即自八十八年十一
    月二十三日起至八十九年二月十九日止，在不詳處所，連續施用第二級毒品安非
    他命多次，為警於八十九年二月十九日十七時三十分許，在高雄市○○區○○路
    與立文路口查獲，並扣得第一級毒品海洛因一包（淨重一‧六五公克，包裝重○
    ‧三七公克）、自製玻璃球吸食器三支及空夾鏈袋十一個等物，經分別於八十八
    年十一月二十三日及八十九年二月十九日採集其尿液檢體，送臺灣檢驗科技股份
    有限公司及高雄市立凱旋醫院檢驗後，發現均呈甲基安非他命陽性反應，旋經本
    院以八十九年度毒聲字第一五三０號裁定撤銷停止戒治，令入戒治處所施以強制
    戒治。
二、案經高雄市政府警察局刑警大隊、左營分局報告台灣高雄地方法院察署檢察官偵
    查訴。
    理  由
一、訊據被告對於右揭時、施用第二級毒品安非他命之犯行坦承不諱，惟矢口否認有
    何施用第一級毒品海洛因之犯行。經查：被告於八十八年三月二日警訊及偵訊時
    ，均坦承施用海洛因一次，另於本院九十年四月二十六日審理時亦供稱：「在我
    在戒治之前有施用海洛因。」「八十八年一月中旬開始至被查獲為止共施用海洛
    因五、六次，‧‧‧以海洛因摻入香菸內吸食。」等語。且被告為警查獲時，尚
    在其前開住（租）處獲多包海洛因等情，復有扣押物品清單附卷可資佐證，被告
    辯稱其未施用安非他命，顯係卸責之詞，不足採信。此外，被告於八十八年一月
    十六日、八十八年三月一日為警查獲、八十八年十一月二十三日保護管束期間向
    觀護人報到及八十九年二月十九日為警獲時，經將上開四次採得之尿液送驗結果
    ，均呈安非他命陽性反應，此分別有高雄市政府衛生局八十八年一月二十日、八
    十八年三月四日煙毒尿液檢驗成績書、台灣科技股份有限公司八十八年十二月一
    日濫用藥物尿液檢驗報告及高雄市立凱旋醫院八十九年三月十七日煙毒尿液檢驗
    成績書各一紙在卷可憑。另扣案疑似海洛因白色粉末十包（淨重二‧三七公克，
    包裝重二‧五五公克）、一包（淨重一‧六五公克，包裝重○‧三七公克）及疑
    似安非他命晶體一包（驗後毛重○‧四五公克），經送驗結果，確為第一級毒品
    海洛因及第二級毒品安非他命，復有法務部調查局編號00000000、00
    0000000號鑑定通知書及高雄醫學大學附設中和紀念醫院九十年三月三十
    一日檢驗報告各一份附卷足憑。此外，復有分裝用吸管三支、空夾鏈袋三包、安
    非他命吸食器一組、自製玻璃球吸食器三支（一組）及空夾鏈袋十一只等物扣案
    可資佐證，被告施用第一級毒品海洛因及第二級毒品安非他命之犯行，可堪認定
    。又被告前因施用毒品案件，由臺灣高雄地方法院察署檢察官以八十七年度偵字
    第五三三六號提起公訴，審判中經臺灣高等法院高雄分院裁定送觀察勒戒後，無
    繼續施用毒品傾向，經該院於民國八十七年九月九日以八十七年度上易字第一四
    五七號判決免刑確定，詎被告又於五年內基於概括犯意，於上揭時地施用毒品，
    經本院於八十八年三月二日以八十八年度毒聲字第一七五五號裁定送觀察勒戒結
    果，認有繼續施用毒品傾向，此有台灣高雄看守所附設勒戒所八十八年三月十一
    日高所正戒勒字第一二０九號函送之有繼續施用毒品之傾向證明書、臺灣高等法
    院高雄分院八十七年度上易字第一四五七號免刑判決、本院八十八年度毒聲字第
    一七五五號裁定、台灣高等法院被告全國前案紀錄表及台灣高雄地方法院檢察署
    刑案資料查註紀錄表各一份在卷可佐。被告二犯施用毒品事證明確，犯行堪予認
    定。
二、核被告所為，係犯毒品危害防制條例第十條第一、二項之施用第一、二級毒品罪
    。又被告先後多次施用第一級及第二級毒品之行為，時間緊接、犯罪構成要件相
    同，顯均係基於概括犯意為之，均應依連續犯規定論以一罪，並加重其刑。再被
    告所犯施用第一級毒品罪與第二級毒品罪間，犯意各別，行為態樣及構成要件亦
    殊，應分論併罰。又被告曾於八十五年間，因違反麻醉藥品管理條例案件，經本
    院以八十五年度雄簡字第八九○號判處有期徒刑六月確定，甫於八十六年一月二
    十四日執行完畢，此有台灣高等法院被告全國前案紀錄表及台灣高雄地方法院檢
    察署刑案資料查註紀錄表各一份在卷可佐，其前受有期徒刑之執行完畢後，五年
    內再犯本件最重本刑為有期徒刑以上之罪，為累犯，應依法遞加重其刑。爰審被
    告施用毒品之犯行，性質上乃屬對自我身心健康之自戕行為，其行為本身對社會
    所造成之損害並非直接、巨大，以及其犯罪動機、目的、手段、所生危害及犯罪
    後坦承犯行等一切情狀，分別量處如主文所示之刑，同時定其應執行之刑。扣案
    之疑似海洛因白色粉末十包（淨重二‧三七公克，包裝重二‧五五公克）、一包
    （淨重一‧六五公克，包裝重○‧三七公克）及疑似安非他命晶體一包（驗後毛
    重○‧四五公克），經送驗結果，確為第一級毒品海洛因及第二級毒品安非他命
    ，已如前述，應依同條例第十八條第一項前段規定宣告沒收並諭知銷燬；另扣案
    之自製玻璃球吸食器及分裝用吸管各三支經送驗結果，分別呈甲基安非他命及海
    洛因殘渣陽性反應，此有高雄醫學大學附設中和紀念醫院九十年三月二十六日及
    九十年三日三十一日檢驗報告各一紙附卷可稽，因其難以分離，應視同毒品危害
    防制條例第十八條規定之違禁物，而依該條第一項前段之規定沒收並銷燬之；又
    扣案之空夾鏈袋三包、安非他命吸食器一組及空夾鏈袋十一個為被告所有係供本
    案犯罪所用之物，有扣案物品清單一紙附卷足憑，應依刑法第三十八條第一項第
    二款規定宣告沒收；至行動電話一支及帳冊一本，並非違禁物，且不能證明係供
    本件施用毒品犯罪之用，爰不另為沒收之諭知。
據上論斷，應依刑事訴法第二百九十九條第一項前段、毒品危害防制條例第十條第一
項、第二項、第十八條第一項前段、第十一條、第五十六條、第四十七條、第五十一
條第五款、第九款、第三十八條第一項第二款，判決如主文。
中      華      民      國      九十      年      五      月  二十二    日
                                  臺灣高雄地方法院刑事第二庭
                                      審判長法  官  黃三友
                                            法  官  施柏宏
                                            法  官  高英賓
右正本證明與原本無異。
如不服本判決，應於判決送達後十日內，向本院提出上訴狀。
                                            書記官  林雯琪
中      華      民      國      九十      年      五      月  二十三    日
附錄論罪科刑法條：
毒品危害防制條例第十條
施用第一級毒品者，處六月以上五年以下有期徒刑。
施用第二級毒品者，處三年以下有期徒刑。


司法院資訊處製作；財團法人民間司法改革基金會備份。
